【裁判字號】    99,裁聲,84
【裁判日期】    990902
【裁判案由】    其他請求
【裁判全文】
最  高  行  政  法  院  裁  定
                                      99年度裁聲字第84號
聲  請  人  台灣金聯資產管理股份有限公司
代  表  人  甲○○
上列聲請人就本院98年度上字第1776號臺北市政府與富環建設股
份有限公司間損失補償事件，聲請閱卷，本院裁定如下：
    主  文
准許聲請人閱覽本院98年度上字第1776號乙案相關卷宗。
聲請程序費用由聲請人負擔。
    理  由
一、按第三人經當事人同意或釋明有法律上之利害關係，而聲請
    閱卷者，應經行政法院裁定許可，為行政訴訟法第96條第2
    項所明定。本件聲請意旨略謂：其於民國(下同)96年9月12
    日與原債權人即債權讓與人台灣銀行股份有限公司（下稱台
    灣銀行）簽訂「不良債權買賣合約」，就其對債務人富環建
    設股份有限公司(下稱富環建設公司)及其連帶保證人間之債
    權本金暨相關利息、違約金及墊付費用等除現金卡及信用卡
    外之債權，及擔保物權和其他從屬權利一併讓與債權受讓人
    ，並依金融機構合併法第15條第1項第1款及第18條第3項之
    規定，於96年11月28日公告在台灣新生報第10版，是本案之
    債權業已合法移轉，對債務人等自公告之日起立即發生效力
    。是以，聲請人為富環建設公司之債權人。聲請人取得債權
    後，迭經催討，惟債務人富環建設公司及其連帶保證人均置
    之不理，聲請人遂於97年底對債務人之財產聲請法院強制執
    行，於98年6月中接獲債務人富環建設對臺北市政府捷運工
    程局獲有損害賠償之勝訴債權時，即聲請執行法院即臺灣板
    橋地方法院以97執日字第83357號函查扣本筆債權。嗣聲請
    人接獲原債權人台灣銀行通知，債務人富環建設公司意圖脫
    產，將債權讓與林姓第三人，顯有詐害聲請人債權之情事，
    已嚴重侵害聲請人之權益，為保障債權人之權益，顯有閱卷
    之必要等語。經查聲請人主張其為本院98年度上字第1776號
    乙案被上訴人富環建設公司之債權人，聲請人已對本院98年
    度上字第1776號之損失補償標的聲請扣押該債權，為防止富
    環建設公司脫產詐害聲請人，聲請人為該案法律上之利害關
    係人等情，業經提出債權讓與人台灣銀行出具之「債權讓與
    證明書」，以及執行法院即臺灣板橋地方法院查扣本件債權
    之97執日字第83357號函為證，已足以釋明其具有法律上之
    利害關係，核與上引法律規定尚無不符，其聲請閱卷應予准
    許。
二、依行政訴訟法第96條第2項，裁定如主文。
中    華    民    國    99    年    9     月    2     日
                    最高行政法院第七庭
                        審判長法官  廖  宏  明
                              法官  曹  瑞  卿
                              法官  張  瓊  文
                              法官  姜  素  娥
                              法官  林  文  舟

以  上  正  本  證  明  與  原  本  無  異
中    華    民    國    99    年    9     月    2     日
                              書記官  彭  秀  玲

司法院資訊處製作；財團法人民間司法改革基金會備份。
